臺灣屏東地方法院刑事判決　　　　　　　100年度訴字第732號
公　訴　人　臺灣屏東地方法院檢察署檢察官
被　　　告　林慶羲
上列被告因違反毒品危害防制條例案件，經檢察官提起公訴（10
0 年度毒偵字第881 號），被告於準備程序中就被訴犯罪事實為
有罪之陳述，經本院告知簡式審判程序之旨，並聽取被告及公訴
人之意見後，合議庭裁定由受命法官獨任進行審判程序，判決如
下：
    主  文
林慶羲施用第二級毒品，處有期徒刑陸月；又施用第一級毒品，
處有期徒刑拾月，扣案之第一級毒品海洛因包( 均含包裝袋，
檢驗前淨重共為壹點肆柒公克，驗餘淨重共為壹點肆肆公克，純
質淨重共為零點貳肆公克) 。應執行有期徒刑壹年貳月，扣案之
第一級毒品海洛因包( 均含包裝袋，檢驗前淨重共為壹點肆柒
公克，驗餘淨重共為壹點肆肆公克，純質淨重共為零點貳肆公克
)。
    事  實
一、林慶羲前於民國98年間因施用毒品案件，經臺灣板橋地方法
    院( 下稱板橋地院) 以98年度毒聲字第1044號裁定勒戒處所
    觀察、勒戒後，因認有繼續施用毒品之傾向，經板橋地院以
    98年度毒聲字第1537號裁定令入戒治處所施以強制戒治，於
    99年6 月8 日執行完畢釋放出所，並由臺灣板橋地方法院檢
    察署檢察官以99年度戒毒偵字第186 號為不起訴處分確定。
    詎其明知海洛因、甲基安非他命業經毒品危害防制條例第2
    條第2 項第1 、2 款明定為第一級毒品、第二級毒品，不得
    非法持有、施用，竟於前開強制戒治執行完畢釋放後5 年內
    ，仍基於施用第二級毒品之犯意，於100 年1 月20日上午10
    時許，在其不知情之某成年友人位於新北市○○區○○街某
    處之住處內，以將甲基安非他命置於玻璃球內燒烤後，吸食
    所產生煙霧之方式，施用第二級毒品甲基安非他命1 次；另
    基於施用第一級毒品海洛因之犯意，於100 年1 月20日晚間
    8 時許，在其不知情之某成年友人位於新北市○○區○○路
    某處之住處內，以將海洛因摻水置於針筒後注入體內之方式
    ，施用第一級毒品海洛因1 次。嗣於100 年1 月21日凌晨1
    時40分許，在新北市○○區○○路232 號某處前，因另案通
    緝而為警查獲，並扣得其所有之供本件施用第一級毒品海洛
    因犯罪所餘之海洛因3 包（檢驗前淨重共為1.47公克、驗餘
    淨重共為1.44公克，空包裝袋0.61公克，純質淨重共為0.24
    公克）。復徵得其同意後採尿送驗，檢出海洛因代謝後之可
    待因、嗎啡陽性及甲基安非他命陽性反應，始查悉上情。
二、案經新北市政府警察局新莊分局移送臺灣板橋地方法院檢察
    署檢察官呈請臺灣高等法院檢察署檢察長核轉臺灣屏東地方
    法院檢察署檢察官偵查起訴。
    理  由
一、本件被告林慶羲所犯係死刑、無期徒刑、最輕本刑為3 年以
    上有期徒刑以外之罪，其於本院準備程序中就前揭被訴事實
    為有罪之陳述，經受命法官告知簡式審判程序之旨，並聽取
    其與公訴人之意見後，本院認無不得或不宜改依簡式審判程
    序進行之處，爰依刑事訴訟法第273 條之1 第1 項、第284
    條之1 之規定，本院合議庭裁定由受命法官獨任依簡式審判
    程序審理，合先敘明。
二、上揭犯罪事實，業據被告林慶羲於警詢、偵查及本院審理時
    坦承不諱，而被告為警查獲時所採集之尿液檢體，經送請臺
    灣檢驗科技股份有限公司檢驗，結果呈海洛因代謝後之可待
    因、嗎啡陽性及甲基安非他命陽性反應，有該公司100 年2
    月15日編號UL/2011/00000000號濫用藥物檢驗報告1 份在卷
    可稽( 見板偵卷第54頁) ，復有新北市政府警察局新莊分局
    搜索扣押筆錄、搜索扣押物品目錄表、查獲涉嫌毒品初步檢
    驗報告書( 扣案毒品) 、查獲毒品案重量鑑定證明書、毒品
    尿液對照表、查獲及扣案毒品照片20張附卷可佐( 見板偵卷
    第13至16、18、19、21至26頁) ；又扣案之白色粉末3 包，
    經送請法務部調查局濫用藥物實驗室( 下稱法務部實驗室)
    檢驗結果，確均係第一級毒品海洛因( 檢驗前淨重共為1.47
    公克，驗餘淨重共為1.44公克，空包裝袋0.61公克，純質淨
    重共為0.24公克) ，有法務部實驗室100 年3 月31日調科壹
    字第10023007960 號鑑定書在卷可憑( 見屏偵卷第12頁) ，
    且該3 包第一級毒品海洛因，均為被告所有，並均係供其為
    本件施用第一級毒品海洛因犯罪所餘之物，業據被告於本院
    審理時陳明在卷( 見本院卷第27頁背面) ，基上觀之，足認
    被告上開任意性之自白顯與事實相符，堪信為真實。是本件
    事證明確，被告林慶羲上開施用第一級毒品海洛因及第二級
    毒品甲基安非他命之犯行，均洵堪認定。
三、至被告於本院審理中辯稱其係將海洛因與甲基安非他命混合
    後放置於玻璃球內燒烤後，吸食所產生煙霧之方式，而同時
    施用第一級毒品海洛因及第二級毒品甲基安非他命等語( 見
    本院卷第27頁背面) ，惟查，被告於警詢供陳：其係於100
    年1 月20日上午10時許，在其友人位於新北市○○區○○街
    一帶之住處( 詳細住址不清楚) 內，以將甲基安非他命置於
    玻璃球內燒烤後，吸食所產生煙霧之方式，施用第二級毒品
    甲基安非他命；另於100 年1 月20日晚間8 時許，在其友人
    位於新北市○○區○○路一帶之住處( 詳細住址不清楚) 內
    ，以將海洛因摻水置於針筒後注入體內之方式，施用第一級
    毒品海洛因等語；其復於偵查中明確供陳：其於100 年1 月
    20日上午10時，在新北市○○區○○街朋友家中用玻璃球燒
    烤方式施用甲基安非他命，昨天晚上8 時( 即100 年1 月20
    日晚間8 時) ，新北市○○區○○街朋友家中用針筒注射師
    用海洛因等語，此有被告於100 年1 月21日警詢筆錄及100
    年1 月21日偵訊筆錄各1 份在卷可按( 見板偵卷第7 、37頁
    ) ，是互核被告於警詢及偵查中之供述，均屬一致，且其所
    為之前揭陳述距其上開施用毒品之犯行，僅隔1 日，足認其
    當時之記憶應最為深刻，應較其於本院審理中所為之陳述具
    有可信性，況被告亦未主張其於警詢及偵查中所為之陳述，
    有何不當取供或係非出於自由意志所為，基上各節觀之，足
    證被告前揭所辯，顯無足採信，併予敘明。
四、核被告林慶羲上開所為，係犯毒品危害防制條例第10條第1
    項之施用第一級毒品罪及同條例第2 項之施用第二級毒品罪
    。其於施用第一級毒品海洛因、第二級毒品甲基安非他命前
    ，分別持有第一級毒品海洛因、第二級毒品甲基安非他命之
    行，分別為其後施用第一級毒品海洛因、第二級毒品甲基安
    非他命之高度行為所吸收，均不另論罪。又被告就上開2 罪
    ，犯意各別，行為互殊( 此經本院審認如前) ，應予以分論
    併罰。爰審酌被告曾因施用毒品經裁定送勒戒處所施以觀察
    、勒戒及強制戒治程序後，仍未能戒斷其施用毒品之惡習，
    而再次違犯本件施用毒品之2 罪，足見其陷溺已深，惟念及
    其施用毒品行為僅係戕害其一己身心健康，並未加害他人，
    且其於犯罪後已知坦承犯行、態度尚可，暨衡及其素行、生
    活狀況、智識程度等一切情狀，分別量處如主文所示之刑，
    並定其如主文所示之應執行刑。
四、另扣案之白色粉末3 包，經送請法務部實驗室檢驗結果，確
    均係第一級毒品海洛因( 檢驗前淨重共為1.47公克，驗餘淨
    重共為1.44公克，空包裝袋0.61公克，純質淨重共為0.24公
    克) ，有前揭實驗室濫用藥物檢驗鑑定書在卷可稽，已如前
    述，且該3 包第一級毒品海洛因，均為被告所有，並均係供
    其為本件施用第一級毒品海洛因犯罪所餘之物，業據被告於
    本院審理時陳明在卷( 見本院卷第27頁背面) ，爰依毒品危
    害防制條例第18條第1 項前段之規定，於被告所犯施用第一
    級毒品罪所處該項罪刑項下，均併予宣告沒收銷燬之。另包
    裝上開第一級毒品海洛因之包裝袋，衡情應均含有第一級毒
    品海洛因，應無法予以析離，且無析離之必要及實益，應視
    為查獲之第一級毒品海洛因，亦應依毒品危害防制條例第18
    條第1 項前段之規定，一併諭知宣告沒收銷燬之。至上開送
    鑑所耗損之第一級毒品海洛因，既業已滅失，自無庸再予宣
    告沒收銷燬之必要，附予敘明。
據上論斷，應依刑事訴訟法第273 條之1 第1 項、第284 條之1
、第299 條第1 項前段，毒品危害防制條例第10條第1 項、第2
項、第18條第1 項前段，刑法第11條前段、第51條第5 款，判決
如主文。
本案經檢察官鍾佩真到庭執行職務。
中    華    民    國   100    年    7     月    29    日
               刑事第一庭    法   官  許瑜容
以上正本證明與原本無異。
如不服本判決，應於收受本判決送達後10日內向本院提出上訴書
狀，其未敘述上訴理由者，並得於上訴期間屆滿後20日內向本院
補提理由書狀（均須按他造當事人之人數附繕本）「切勿逕送上
級法院」
中    華    民    國   100    年    7     月    29    日
                              書記官  龔惠婷
附錄本案論罪科刑法條全文：
毒品危害防制條例第10條
施用第一級毒品者，處六月以上五年以下有期徒刑。
施用第二級毒品者，處三年以下有期徒刑。